臺灣雲林地方法院民事判決　　　　　　　94年度重訴字第45號
原　　　告　甲○○○ ○○○○.
　　　　　　　　　　　　-CH.
法定代理人　乙○○○○○○　○.
訴訟代理人　楊佩怡律師
被　　　告　萬有紙廠股份有限公司
法定代理人　丙○○
訴訟代理人　丁○○
上列當事人間請求清償債務事件，本院於民國94年12月16日言詞
辯論終結，判決如下：
    主  文
被告應給付原告美金壹拾捌萬玖仟貳佰貳拾伍元，及自民國94年
01月31日起，至清償日止，按年息百分之五計算之利息。
被告應給付原告美金壹拾捌萬玖仟貳佰貳拾伍元，及自民國94年
02月15日起，至清償日止，按年息百分之五計算之利息。
被告應給付原告美金壹拾捌萬玖仟貳佰貳拾伍元，及自民國94年
03月02日起，至清償日止，按年息百分之五計算之利息。
被告應給付原告美金貳拾陸萬肆仟玖佰壹拾伍元，及自民國94年
03月17日起，至清償日止，按年息百分之五計算之利息。
訴訟費用新台幣貳拾肆萬壹仟肆佰壹拾陸元由被告負擔。
本判決於原告以新台幣捌佰陸拾萬元供擔保後，得假執行。
    事  實
甲、原告方面：
一、聲明：求為判決除假執行之供擔保金額外，如主文所示。
二、陳述：
　１管轄法院部分：
　　依據民事訴訟法第二條第二項之規定，本案得由被告位於雲
　  林縣之主營業所所在地之雲林地方法院管轄。本案合約第12
    點是約定雙方如有因合約而生之爭議，應先提交仲裁，如提
    交仲裁者，應由倫敦仲裁法庭解釋及解決，因此，本合約並
    沒有約定雙方涉訟時應由何法院管轄，無所謂訴訟合意管轄
    之約定。
　２妨訴抗辯部分：
    當事人間約定在外國為仲裁之外國仲裁契約，有仲裁法妨訴
　　抗辯之適用，又該訴訟障礙事項必待被告於訴訟中為抗辯，
　  法院始得為審酌，法院並無依職權裁定停止訴訟程序之權限
    ，此有最高法院81年度台上字第961 號判決要旨、88年度台
    上字第1326號判決要旨、90年度台抗字第476 號判決要旨可
    稽。
　３被告萬有紙廠股份有限公司向原告甲○○○ ○○○○○○○ ○○○○ 購買
　  一萬一千噸之燃煤供其紙廠運作使用（原證一：燃煤供應合
    約影本暨中譯本各乙份。原證二：載貨證券影本乙份）。原
    告於民國九十三年十二月十四日將煤運至台中港，並於十二
    月十六日完成卸貨（原證三：永聖船務代理有限公司船舶狀
    態報告影本乙份）。依合約第9-2 點之約定，系爭燃煤調整
    為每噸75.69 美金，合計共832,590 美金。付款方式分為四
    筆，分別於卸貨後45天付第一筆189,225 美金，60天付第二
    筆189,225 美金，75天付第三筆189, 225美金，90天付第四
    筆264,915 美金（原證一：合約第6 點，原證四：聲請人請
    款發票影本乙份）。原告於九十三年十二月十六日完成卸貨
    ，故四筆款項應分別於九十四年一月三十日、二月十四日、
    三月一日、三月十六日支付，被告之遲延利息即應分別從上
    開日期之翌日起算。
　４合約第5 點訂有燃煤之基本價格為每公噸73.5美金，惟依據
　  合約第9-2 點之約定，每公噸燃煤之價格將隨燃煤加熱值卡
    路里而作調整，而本案調整後的價格為每公噸75.69 美金。
　５依據合約第12點之約定，本案以英國法為準據法。按英國『
　  1979年貨物買賣法』第54章第4 節第27條「賣方之責任為依
    據買賣契約之約定交付貨物，買方之責任為依據買賣契約之
    約定受領貨物及給付價金」之規定，被告應依合約給付價金
    。（原証五：英國『1979年貨物買賣法』第54章第4 節第27
    條暨中譯本）
　６被告於民國八十七年間即被　鈞院裁定重整，鈞院於民國九
　  十四年四月十八日將重整人更換為丙○○（原證六：鈞院94
  　年4 月18日87年度整字第1 號裁定影本乙份）。而本件債權
    乃公司重整裁定後，為維持公司業務繼續營運所發生之債務
    ，為公司之重整債務（或稱共益債權），應優先於重整計劃
    而為清償。重整債務之債權人，不受重整計劃之拘束，甚且
    重整計劃就重整債務之清償，應予確保不得減免或變更，並
    得依公司法第三百十二條之規定優先其他債務予以清償。
乙、被告方面：
一、聲明：請求駁回原告之訴，訴訟費用由原告負擔。
二、陳逑：
　１請求撤回94年10月18日答辯狀中關於依仲裁法第四條第一項
　  規定聲請停止訴訟程序及請貴院命原告提付仲裁部分的聲請
    及抗辯。
  ２對原告所主張被告向原告購買燃煤，原告已經依約交貨，價
    款數額及履行期間也已經確定，但被告迄未清償之事實不爭
    執。
　３原告所主張的債權均屬實在，但本公司尚在重整期間，雖然
　  情況有所改善，但目前仍無力清償。
    理    由
一、按仲裁法第04條第一項規定：「仲裁協議，如一方不遵守，
    另行提起訴訟時，法院應依他方聲請裁定停止訴訟程序，並
    命原告於一定期間內提付仲裁。但被告已為本案之言詞辯論
    者，不在此限。」本件被告曾於94年10月18日之答辯狀中聲
    請本院依仲裁法第四條第一項規定裁定停止訴訟程序，並命
　　原告提付仲裁，惟於94年12月16日言詞辯論時已撤回此部分
    的聲請及抗辯，並為本案之言詞辯論，本院自得使兩造進行
    辯論後由本院為裁判，先予明。
二、兩造不爭執事項：
　　對原告所主張被告向原告購買燃煤，原告已經依約交貨，價
　  款數額及履行期間也已經確定，但被告迄未清償之事實均無
    爭執。
三、原告主張之上開事實，已據被告自認無訛，在卷可稽，堪認
    原告之主張為可採信。從而原告本於燃煤供應合約，請求被
    告給付如主文所示之貨款及自各期應給付金額遲延之日起，
    按年息百分之五計算之法定遲延利息（較英國法所定利率為
    低，對被告有利），即屬有據，應予准許。
四、原告陳明願供擔保，聲請宣告假執行，核無不合，爰酌定相
    當擔保金額准許之。
五、結論：原告之訴為有理由，依民事訴訟法第78條、第390 條
    第02項判決如主文。
中　　華　　民　　國　　94　　年　　12　　月　　30　　日
                  民事第一庭    法  官  邱瑞裕
以上正本係照原本作成
如對本判決上訴，須於判決送達後20日內向本院提出上訴狀
中　　華　　民　　國　　94　　年　　12　　月　　30　　日
                                書記官　周玄鎮
